臺灣高等法院高雄分院刑事判決　　　　　　　　　　九十一年度上易字第九七四號
　　上　訴　人　台灣高雄地方法院檢察署檢察官
　　被　　　告　乙○○
右上訴人因被告傷害案件，不服臺灣高雄地方法院九十一年度易字第六六號中華民
國九十一年五月二十七日第一審判決（檢察官聲請案號：臺灣高雄地方法院檢察署九
十年度偵字第二二九四四號），提起上訴，本院判決如左：
      主  文
上訴駁回。
      理  由
一、公訴意旨略以：被告乙○○於民國九十年十月十六日下午四時三十分許，在高雄
    縣橋頭鄉仕隆村校邊巷二十八號（公訴人誤載為民生路十八號），因不滿告訴人
    甲○○和其妻黃玉盞失和，竟出手毆打告訴人甲○○，使之受有左前胸疼痛長四
    公分寬約六公分、上腹紅腫長三公分寬六公分及長三公分寬五公分等傷害，因認
    被告乙○○涉有刑法第二百七十七條之傷害罪嫌。
二、按犯罪事實應依證據認定之，無證據不得推定其犯罪事實，又不能證明被告犯罪
    者，應諭知無罪之判決，刑事訴訟法第一百五十四條、第三百零一條第一項分別
    定有明文。又按刑事訴訟法上所謂認定犯罪事實之證據，係指足以認定被告確有
    犯罪行為之積極證據而言，如未能發現相當證據或證據不足以證明，自不能以推
    測或擬制之方法，以為裁判基礎，最高法院二十九年上字第三一○五號及四十年
    台上字第八十六號分別著有判例可資參照。復按被害人所述被害情形如無瑕疵可
    指，而就其他方面調查又與事實相符，則其供述固可採為判決基礎；而告訴人之
    告訴，係以使被告受刑事訴追為目的，是其陳述是否與事實相符，仍應調查其他
    證據以資審認，最高法院三十二年度上字第六五七號及五十二年度台上字第一三
    ○○號判例要旨可資參照。
三、本件公訴意旨認被告乙○○涉有右揭傷害犯行，係以告訴人甲○○之指訴及卷附
    之驗傷診斷書為其所憑之論據。訊據被告乙○○則堅決否認涉有右揭傷害告訴人
    甲○○之犯行，辯稱：當天本來是橋頭分駐所的員警要來教我姊姊黃玉盞如何使
    用保護令，我是陪我姊姊過去，但告訴人甲○○一看到我和黃玉盞時，就拿照相
    機猛拍，我怕他有什麼企圖，不讓他拍照，於是我就用手擋住我自己的臉，我根
    本就沒有動手打他，也沒有推擠他，且我右手有習慣性脫臼，根本無法施力，告
    訴人甲○○之傷並非我所造成等語。
四、經查，證人即在場處理之員警戴進成於原審到庭證稱：「當時接到分局的通知，
    我通知雙方當天下午四時三十分執行保護令。我到時，乙○○、黃玉盞到場，但
    甲○○未到場，後來甲○○到場就拿照相機拍她們，乙○○有推擠不讓甲○○拍
    照，但是沒有打的動作」、「我只看到（乙○○）阻擋甲○○拍照的動作，沒有
    毆打的動作」等語（見原審九十一年三月十五日訊問筆錄），另證人即告訴人之
    妻、被告之姊黃玉盞於原審亦證稱：「甲○○來後拿照相機一直來照我們，一直
    往我們走過來，乙○○用手遮住臉」、「（問：乙○○遮住臉的時候有無毆打甲
    ○○？）沒有，我們害怕都來不及了」等語明確（見本院九十一年四月十七日訊
    問筆錄），依證人戴進成、黃玉盞上開證詞，顯見被告乙○○當時僅以手遮面阻
    擋告訴人甲○○拍照，並無毆打告訴人甲○○之情事；而證人戴進成係該管區員
    警，係到場執行公務，秉公處理民眾發生之糾紛，且其與被告及告訴人既非親誼
    亦無舊怨，衡情當無惡意設詞偏頗任何一方之理，另證人黃玉盞雖係被告之姊，
    然其所述與證人戴進成之證詞及被告所辯均大致相符，是其證詞亦堪採信。
    至於告訴人甲○○雖堅指其所受左前胸及上腹部紅腫之傷害，係被告乙○○之傷
    害行為所致云云，核與證人戴進成、黃玉盞所證情節已有不符，況依告訴人甲○
    ○於原審調查時係稱：「（被告用何手打你？）用雙手打我胸部。」（見原審九
    十一年三月十五日訊問筆錄），惟於本院審理中則改稱：「他（指被告乙○○）
    用左手空手打我的左前胸及腹部．．．。」（見本院九十一年八月六日審判筆錄
    ），前後不符，難謂無瑕疵可指，亦不得遽為被告乙○○不利之論據。至於檢察
    官上訴意旨雖以：被告確有在場推擠告訴人之行為，足以造成對告訴人身體之傷
    害云云，惟公訴意旨係以告訴人之指訴為主要之論據，而告訴人甲○○於檢察官
    偵查中係稱「她（指被告）用拳頭打我。」（偵卷第七頁），於原審則稱：「（
    被告）用雙手打我胸部。」（原審卷第二十五頁），於本院審理中則另稱：「他
    （指被告）用左手空手打我的左前胸及腹部」云云（同上筆錄），未曾指其傷係
    被告乙○○推擠所致，亦無任何證據足證告訴人之傷係因推擠所致檢察官上訴意
    旨所指被告推擠告訴人之行為，足以造成對告訴人身體之傷害云云，顯乏依據。
五、綜上所述，依證人戴進成、黃玉盞之證詞，被告乙○○當時僅以手遮面阻擋告訴
    人甲○○拍照，並無毆打告訴人甲○○；而告訴人甲○○之指訴，前後不符，有
    瑕疵可指，尚不得遽為被告乙○○不利之論據。此外，復無其他積極證據證明被
    告乙○○確有公訴人所指之傷害犯行，不能證明被告犯罪，依依刑事訴訟法第三
    百零一條第一項規定，自應為被告乙○○諭知無罪之諭知。
六、原審經詳查後，認不能證明被告乙○○犯罪，依刑事訴訟法第三百零一條第一項
    之規定，諭知被告乙○○無罪之判決，經核並無違誤。檢察官循告訴人之請求提
    起上訴，以被告乙○○推擠告訴人之行為，足以造成對告訴人身體之傷害為由，
    指摘原判決不當，為無理由，應予駁回。
據上論結，應依刑事訴訟法第三百六十八條，判決如主文。
本案經檢察官彭南雄到庭執行職務。
中      華      民      國    九十一    年      八      月     二十     日
                                臺灣高等法院高雄分院刑事第三庭
                                  審判長法官  周賢銳
                                        法官  莊崑山
                                        法官  陳中和
右正本證明與原本無異。
不得上訴。
                                  法院書記官  梁美姿
中      華      民      國    九十一    年      八      月     二十     日
